臺灣新竹地方法院刑事判決　　　　　　100年度簡上字第108號
上　訴　人　臺灣新竹地方法院檢察署檢察官
上　訴　人
即　被　告　范光明
上列上訴人因被告毀損案件，不服本院100 年度竹北簡字第234
號中華民國100 年5 月27日第一審簡易判決（聲請簡易判決處刑
書案號：99年度偵字第6853號），提起上訴，本院管轄第二審之
合議庭判決如下：
    主    文
原判決撤銷。
范光明犯毀損他人物品罪，處拘役伍拾日，如易科罰金，以新臺
幣壹仟元折算壹日；又犯毀損他人物品罪，處拘役伍拾日，如易
科罰金，以新臺幣壹仟元折算壹日。應執行拘役玖拾日，如易科
罰金，以新臺幣壹仟元折算壹日。
    事    實
一、范光明前於民國98年5 月8 日起向張維沛承租其所有位於新
    竹縣竹北市縣○○○街236 號房屋供營業之用，嗣經張維沛
    於98年9 月9 日片面終止房屋租賃契約，范光明竟基於損壞
    他人物品之犯意，於99年7 月6 日凌晨0 時54分許，在新竹
    縣竹北市縣○○○街236 號旁，以長棒破壞張維沛架設在上
    址房屋，面向縣政十六街之第7 號監視錄影鏡頭之支架，造
    成該支架斷裂，足以生損害於張維沛；范光明復基於損壞他
    人物品之犯意，於99年8 月19日上午5 時4 分許，在上址房
    屋旁，以長棒破壞張維沛架設在上址房屋，面向博愛路之第
    12號監視錄影鏡頭與支架，造成鏡頭損壞，支架斷裂，足以
    生損害於張維沛；並於同日（聲請簡易判決處刑書誤載為同
    9 日）上午5 時5 分許，以棍棒挑下第7 號監視錄影鏡頭支
    架螺絲，惟未致影響原有結構與功能，始揚長而去。嗣張維
    沛發見監視錄影鏡頭遭破壞，檢視監視錄影，始訴警查悉上
    情。
二、案經張維沛訴由新竹縣政府警察局竹北分局報告臺灣新竹地
    方法院檢察署檢察官偵查聲請簡易判決處刑。
    理    由
壹、程序部分：
    按被告以外之人於審判外之言詞或書面陳述，除法律有規定
    者外，不得作為證據。又被告以外之人於審判外之陳述，經
    當事人於審判程序同意作為證據，法院審酌該言詞陳述或書
    面陳述作成時之情況，認為適當者，亦得為證據。當事人、
    代理人或辯護人於法院調查證據時，知有第159條第1項不得
    為證據之情形，而未於言詞辯論終結前聲明異議者，視為有
    前項之同意，刑事訴訟法第159條第1項及第159條之5分別定
    有明文。經查，本件被告就告訴人張維沛於警詢時之陳述，
    在本院準備程序時，就證據能力一節表示無意見（見本院
    100 年8 月29日準備程序筆錄），且未於本案言詞辯論終結
    前聲明異議（見本院100 年10月13日審判筆錄），而本院審
    酌上開證人於警詢時之陳述係於案發後就自己親身經歷之事
    實所為者，依其陳述作成時之情況並無不適當，且非非法取
    得之證據，又無證明力明顯過低之情形，依前開規定，自得
    為證據；次按，本案認定事實所引用之文書證據，並無證據
    證明係公務員違背法定程序所取得，亦無刑事訴訟法第159
    條之4 之顯有不可信之情況與不得作為證據之情形，本院斟
    酌本案卷內之證據並非非法取得，亦無證明力明顯過低之情
    形，且經本院於審判期日依法進行證據之調查、辯論，被告
    於訴訟上之程序權，已受保障，故前揭各該證據，亦均得採
    為證據，合先敘明。
貳、實體部分：
一、訊據被告范光明固坦承有於前揭時、地，均持長鋁條在場等
    事實，惟矢口否認有何毀損犯行。辯稱：其持長鋁條均係為
    打貓狗，因為放置在店門口前的垃圾常遭貓狗啃食，但都沒
    有打到，鋁條約3 米，且監視器均未拍到其毀損監視錄影鏡
    頭、支架的行為，況其不知監視器之位置，如何能毀損，而
    告訴人復未提供鏡頭、支架壞掉的照片云云。經查：
(一)、被告對於其有於上開時間、地點，持長棒在場供承不諱（見
    偵查卷頁8 、35至36頁，簡上卷頁24至25），且有告訴人張
    維沛指訴遭被告毀損情節綦詳（見偵查卷頁4 至6 、28至29
    ），並有告訴人修復監視錄影鏡頭及支架單據2 紙在卷可參
    （見偵查卷頁31至33）復經臺灣新竹地方法院檢察署檢察事
    務官勘驗案發時之監視錄影光碟屬實，製有勘驗報告及所翻
    拍之照片附卷可稽（見偵查卷頁44至73），另有員警製作之
    翻拍監視器照片12張（見偵查卷頁12至17）等在卷為憑，被
    告前後2 次毀損之事實堪以認定。
(二)、至被告雖辯稱：持棒係為毆打貓狗，因放置在店門口前的垃
    圾常遭貓狗啃食云云，然觀之被告前於警詢時自承：當時沒
    有發現有貓狗啃食垃圾的情形等語（見偵查卷頁8 ），參以
    上述檢察事務官勘驗報告內所附翻拍之照片及員警所製作之
    翻拍照片，均未見被告店門口有任何貓、狗之蹤跡，且被告
    持長棒在該店門口前均未有向特定對象、物品揮打之情形，
    則其上開辯解，顯屬無稽，不足採信。
(三)、雖被告另辯稱：監視器均未拍到其毀損監視錄影鏡頭、支架
    的行為，且其不知監視器之位置，如何能毀損，而告訴人復
    未提供鏡頭、支架壞掉的照片云云，惟由上述檢察事務官勘
    驗報告內所附翻拍照片及員警所製作之翻拍照片以觀，自99
    年7 月6 日凌晨0 時50分許迄同日凌晨0 時59分許，及99年
    8 月19日上午5 時1 分許迄同日上午5 時9 分許，均僅有被
    告1 人在場且手持長棒，別無他人出現，更遑論他人有攜帶
    長棒出現之情形，而告訴人上開所有第7 號監視錄影鏡頭支
    架係於99年7 月6 日凌晨0 時54分4 秒遭長棒揮擊後即不斷
    搖動，於同日凌晨0 時54分52秒失去監錄功能（見偵查卷頁
    51至55），苟非被告所為毀損行為致該支架損害，殊難想像
    另有他人為之；另告訴人上開所有第12號監視錄影鏡頭與支
    架係於99年8 月19日上午5 時4 分41秒至57秒遭腳穿白布鞋
    者持長棒揮擊後即不斷搖動（見偵查卷頁65至66），況被告
    復自承於99年8 月19日上午5 時4 分許監視器所拍攝頭戴安
    全帽及腳穿白布鞋者為其本人無誤，則破壞該監視器鏡頭者
    實為被告無訛，縱告訴人未提出鏡頭、支架壞掉的照片為憑
    ，然依上述說明及卷附修復監視錄影鏡頭及支架單據2 紙（
    見偵查卷頁31至33），亦足證告訴人所有之鏡頭、腳架遭被
    告毀損致失功能，須經修繕始能復原之事實為真，是其所辯
    稱，顯屬卸責之詞，均難予以憑採。
(四)、綜上所述，本案事證明確，被告2 次毀損犯行堪以認定，其
    犯意各別、毀損物品非同一，自應分別論罪，併合處罰。
二、原審以被告罪證明確，予以論罪科刑，固非無見，惟就被告
    2 次毀損犯行，僅論以單一之罪，而未及審酌被告前後2 次
    毀損犯行，相隔長達月餘，且毀損物品不同，自係出於不同
    犯意，應予分論併罰，則此部分容有未合，上訴人臺灣新竹
    地方法院檢察署檢察官以此據為上訴之理由，即可採認；另
    上訴人即被告上訴猶矢口否認犯行，雖無理由，但原審判決
    既有上開可議之處，自屬無法維持，應由本院予以撤銷改判
    。爰審酌被告僅因細故，對告訴人財產動輒為毀損之犯行，
    完全漠視他人財產法益，犯後猶飾詞辯稱，復未賠償告訴人
    所受損害，兼衡其犯罪動機、目的、手段、生活狀況及被害
    人所受損害金額、檢察官求處各處有期徒刑3 月，並定有期
    徒刑5 月過重等一切情狀，量處如主文第2 項所示之刑，並
    定其應執行之刑，及諭知易科罰金之折算標準，以資懲儆。
三、據上論斷，應依刑事訴訟法第455條之1第1項、第3項、第36
    9 條第1 項前段、第364 條、第299 條第1 項前段，刑法第
    354 條、第41條第1 項前段、第51條第6 款，刑法施行法第
    1 條之1 第1 項、第2 項前段，判決如主文。
本案經檢察官邱志平到庭執行職務。
中    華    民    國    100     年    10     月  27   日
                  刑事第五庭  審判長法  官   黃美盈
                                    法  官   蔡川富
                                    法  官   傅伊君
以上正本證明與原本無異。
不得上訴。
中    華    民    國   100    年    10    月    27    日
                                    書記官   田宜芳
附錄本案論罪科刑法條全文：
刑法第354條：
毀棄、損壞前二條以外之他人之物或致令不堪用，足以生損害於
公眾或他人者，處 2 年以下有期徒刑、拘役或 5 百元以下罰金
。